【裁判字號】    92,上訴,378
【裁判日期】    920520
【裁判案由】    偽造文書等
【裁判全文】
臺灣高等法院臺南分院刑事判決        九十二年度上訴字第三七八號  Ａ
      上  訴  人
      即  被  告  乙  ○  ○
右上訴人因偽造文書等案件，不服臺灣臺南地方法院九十一年度訴字第一一四三號中
華民國九十二年三月六日第一審判決（起訴案號：臺灣臺南地方法院檢察署九十一年
度偵緝字第六一四號），提起上訴，本院判決如左：
      主      文
上訴駁回。
乙○○緩刑伍年。
      事      實
一、乙○○基於意圖為自己不法所有之概括犯意，先於民國九十年十一月初，在台南
    縣北門鄉○○○段三寮灣小段八四一號吳南和漁塭旁之工寮內，用不詳姓名之
    人置於該漁塭工寮抽屜內之吳南平印章，並偽造吳南平之署押，而偽造吳南平出
    租上述漁塭予乙○○之租賃契約書，足以生損害於吳南平，並於同年月二十三日
    持該偽造之漁塭租賃契約書，在台南縣鹽水鎮○○路四號鄭月代書處，向甲○
    ○佯稱：伊已向吳南平承租上開漁塭，欲以乙○○出資新台幣（下同）十萬元，
    甲○○出資二十一萬元之條件，與甲○○合夥經營魚苗繁殖，且伊因需汽車接送
    小孩，有意以四十九萬元之代價購買甲○○所有車號Ｎ二－八三五五號之自用小
    客車，甲○○可以交付汽車予乙○○之方式代替出資云云，使甲○○陷於錯誤而
    將上述自用小客車交付予乙○○。同年月二十六日，乙○○復向甲○○佯稱：伊
    需現金支付該漁塭之地租云云，央求甲○○先為其墊付十萬元，甲○○因深信上
    述乙○○出示之漁塭租約，而如數將現金十萬元交付予乙○○。乙○○取得該汽
    車後，將之以三萬五千元之價格出售予不知情之達億汽車行，其後並逃逸無，
    甲○○遍尋不著，始知受騙。
二、案經甲○○訴請台灣台南地方法院檢察署檢察官偵查起訴。
      理      由
一、右揭事實業據被告乙○○（下稱被告）坦承不諱，核與告訴人甲○○於偵查中指
    述之情節相符，並有偽造「漁租任契約書」、合夥契約書、汽車買賣合約書、
    廢車買賣合約書等影本各一份附卷可參，事證明確，被告犯行堪以認定，應予依
    法論科。
二、核被告行使偽造私文書，足以生損害於告訴人，所為係犯刑法第二百十六條行使
    第二百十條之偽造私文書罪；又意圖為自己不法之所有，以詐術向被害人甲○○
    騙取汽車與投資款，係犯刑法第三百三十九條第一項之詐欺取財罪。其盜用印章
    之行為屬偽造私文書之階段行為，其偽造私文書之低度行為亦為嗣後行使之高度
    行為所吸收，均不另論罪，其先後二次詐欺犯行，時間緊接，犯罪構成要件相同
    ，顯均係基於概括之犯意反覆為之，應依連續犯之規定論以一罪並加重其刑。其
    所犯上開行使偽造私文書、詐欺取財二罪間，有方法結果之牽連關係，為牽連犯
    ，應從一重之行使偽造私文書罪處斷。
三、原審以被告罪證明確，因予適用刑法第二百十六條、第二百十條、第三百三十九
    條第一項、第五十五條，罰金罰鍰提高標準條例第一條前段之規定，並審酌被告
    犯罪之動機、目的、手段、所生危害、與被害人關係及犯罪後坦承犯行態度良好
    等一切情狀，量處有期徒刑一年，以資懲儆，另以被告所偽造之「漁租任契約
    書」上之吳南平署押，不問屬於被告與否，均併依刑法第二百十九條之規定宣告
    沒收，其認事用法俱無不合，量刑亦稱妥適。被告上訴意旨認原判決量刑過重，
    為無理由，應駁回其上訴。再查被告雖曾於七十八年間因妨害秩序罪，經臺灣臺
    北地方法院判處有期徒刑三月，於七十八年九月三十日易科罰金執行完畢，惟其
    於執行完畢後五年以內未曾受有期徒刑以上刑之宣告，有臺灣高等法院被告全國
    前案紀錄表在卷可查，本件犯罪後復與告訴人達成和解，賠償告訴人二十三萬元
    之損害，有和解書及告訴人之撤回告訴狀在卷可稽，其經此偵審教訓，應知警惕
    諒無再犯之虞，本院因認其所宣告之刑，以暫不執行為適當，爰併諭知緩刑五年
    ，以勵自新。
據上論結，應依刑事訴訟法第三百六十八條，刑法第七十四條第二款，判決如主文。
本案經檢察官楊治宇到庭執行職務。
中    華    民    國      九十二      年      五      月      二十      日
                                  臺灣高等法院臺南分院刑事第三庭
                                      審判長法官  黃    崑    宗
                                            法官  林    勝    木
                                            法官  葉    居    正
右正本證明與原本無異。
如不服本判決應於判決送達後十日內向本院提出上訴狀，其未敘述理由者，並應於提
出上訴狀後十日內向本院補提理由書（須附繕本）。
                                      法院書記官  陳    嘉    琍
中    華    民    國      九十二      年      五      月      二十二    日
附錄：本判決論罪科刑法條
刑法第二百十六條
 (行使偽造變造或登載不實之文書罪)
行使第二百十條至第二百十五條之文書者，依偽造、變造文書或登載不實事項或使登
載不實事項之規定處斷。
刑法第二百十條
 (偽造變造私文書罪)
偽造、變造私文書，足以生損害於公眾或他人者，處五年以下有期徒刑。


司法院資訊處製作；財團法人民間司法改革基金會備份。
